【裁判字號】    98,易,210
【裁判日期】    981019
【裁判案由】    竊盜
【裁判全文】
臺灣桃園地方法院刑事判決               98年度易字第210號
公  訴  人  臺灣桃園地方法院檢察署檢察官
被      告  乙○○
上列被告因竊盜案件，經檢察官聲請以簡易判決處刑（97年度偵
字第11854 號），本院認不宜以簡易判決處刑，改行通常訴訟程
序審理，判決如下：
    主  文
乙○○無罪。
    理  由
一、本件聲請簡易判決處刑意旨略以：被告乙○○意圖為自己不
    法所有，於民國97年3 月30日上午8 時許，騎乘車號AV2-82
    9 號機車至桃園縣大溪鎮附近尋找行竊處所，並於同日上午
    8 時37分許，趁桃園縣大溪鎮西尾16之41號屋主甲○○外出
    未鎖門之機會，入內竊取甲○○所有銀行存摺、提款卡、印
    章及手機各1 個，得手後逃逸，因認被告涉犯刑法第320 條
    第1 項之竊盜罪嫌。
二、程序方面：本件檢察官原聲請以簡易判決處刑，然本院認有
    刑事訴訟法第451 條之1 第4 項但書第3 款之應諭知無罪判
    決之情形（詳下述），致不得逕以簡易判決處刑，爰改依通
    常程序由受命法官獨任審理。
三、按犯罪事實應依證據認定之，無證據不得認定犯罪事實。又
    不能證明被告犯罪者，應諭知無罪之判決，刑事訴訟法第15
    4 條第2 項、第301 條第1 項分別定有明文。所謂認定犯罪
    事實之證據，係指足以認定被告確有犯罪行為之積極證據而
    言，該項證據自須適合於被告犯罪事實之認定，始得採為斷
    罪資料，如未能發現相當證據，或證據不足以證明，自不能
    以推測或擬制之方法，以為裁判之基礎；而被告否認犯罪事
    實所持之辯解，縱屬不能成立，仍非有積極證據足以證明其
    犯罪，不能遽為有罪之認定；其以情況證據（即間接證據）
    斷罪時，尤須基於該證據在直接關係上所可證明之他項情況
    事實，本乎推理作用足以確證被告有罪，方為合法，不得徒
    憑主觀上之推想，將一般經驗上有利被告之其他合理情況逕
    予排除；且無論直接或間接證據，其為訴訟上之證明，須於
    通常一般之人均不致有所懷疑，而得確信其為真實之程度者
    ，始得據為有罪之認定，倘其證明尚未達到此一程度，而有
    合理之懷疑存在，致法院無從為有罪之確信，自應為無罪之
    判決；（最高法院40年台上字第86號、30年上字第1831號、
    32年上字第67號及76年台上字第4986號判例意旨參照）。
四、公訴意旨認被告涉犯上開罪嫌，無非係以證人甲○○警詢時
    、現場照片、機車照片等為其主要論據。惟被告堅詞否認有
    何竊盜犯行，辯稱：AV2-829 號機車伊已借予綽號小黑之人
    等語。經查，證人甲○○於警詢時雖證稱：我位於大溪鎮西
    尾16之41號住處確有物品遭竊，我家門口有里辦公室裝設之
    監視器，應可以照到歹徒的犯案過程等語，然其於本院訊問
    時經本院提示卷附監視器翻拍照片供其閱覽後則具結證稱：
    監視器照片看不到我家，照片是第一條巷子，我家是第二條
    巷子，照片中嫌犯進入之房子不是我家等語，堪認證人甲○
    ○家中雖有遭竊之事實，然卷附監視器翻拍照片並非甲○○
    家中遭竊之過程，因之，斯時騎駛AV2-829 號機車之人是否
    有至甲○○家中行竊，顯無積極證據可資證明，縱認騎駛該
    部機車者確係被告，亦無從遽以竊盜罪責相繩。
五、綜上所述，被告涉有公訴人所指之竊盜犯行之積極證據顯有
    不足，此外，復查無其他足以證明被告騎車至甲○○家中行
    竊之積極證據，本諸前揭法條明文暨最高法院判例意旨，自
    屬不能證明被告犯罪，應為其無罪之諭知。
六、又被告經合法傳喚無正當理由不到庭，爰依刑事訴訟法第30
    6 條之規定，不待其陳述逕行判決，末此敘明。
據上論斷，應依刑事訴訟法第452 條、第284 條之1 、第301 條
第1 項、第306 條，判決如主文。
本案經檢察官潘怡華到庭執行職務。
中    華    民    國    98    年    10    月    19    日
                刑事第十二庭    法  官  魏  于  傑
得於10日內上訴
以上正本證明與原本無異。
如不服本判決應於收受判決後10日內向本院提出上訴書狀，並應
敘述具體理由。其未敘述上訴理由者，應於上訴期間屆滿後20日
內向本院補提理由書( 均須按他造當事人之人數附繕本) 「切勿
逕送上級法院」。
                                書記官  林  新  裕
中    華    民    國    98    年    10    月    26    日


司法院資訊處製作；財團法人民間司法改革基金會備份。
